【裁判字號】    87,勞簡上,19
【裁判日期】    890728
【裁判案由】    給付薪資
【裁判全文】
臺灣臺北地方法院民事判決  八十七年度勞簡上字第一九號
    上  訴  人  甲○○
    被  上訴人  乙○○
右當事人間請求給付薪資事件，上訴人對於中華民國八十七年四月三十日本院台北簡
易庭八十六年度北勞簡字第一○二號第一審判決提起上訴，本院判決如左：
    主      文
上訴駁回。
第二審訴訟費用由上訴人負擔。
    事      實
甲、上訴人方面：
一、聲明：
（一）原判決不利上訴人部分廢棄。
（二）右廢棄部分，被上訴人在第一審之訴及其假執行之聲請均駁回。
二、陳述：除與原審判決書所載者相同茲予引用外，補稱：
（一）被上訴人於民國八十六年一月份之薪資，因與訴外人即上訴人所開設冠亞牙科
      診所中之另一位護士王金陵換班，自全天班更換為半天班，每月薪資亦自新台
      幣（以下同）三萬二千元更換為二萬四千元，原審認定被上訴人該月份之薪資
      為三萬二千元，顯係誤認。
（二）被上訴人於八十六年一月份，計有一月八日至十一日請假四日，依規定下午班
      之上班時間，係自下午二時至十時，惟被上訴人於同年月三十日僅上班至下午
      六、七時即未再來診所上班，亦應扣除上開請假日數之薪資。
三、證據：除援用原審之立證方法外，補提：上訴人所開設冠亞牙科診所八十五年十
    月十七日至八十六年二月十五日看診記錄簿為證，並聲請訊問證人王金陵及聽取
    原審錄音帶。
乙、被上訴人方面：被上訴人未於言詞辯論期日到場，據其以前準備程序到場之聲明
    及陳述如后：
一、聲明：如主文第一項所示。
二、陳述：除與原審判決書所載者相同茲予引用外，補稱：被上訴人於八十六年一月
    份之月薪係三萬二千元，被上訴人在冠亞牙科診所上班至八十六年一月三十日始
    離職。
三、證據：援用原審之立證方法。
丙、本院依職權向台灣台北地方法院檢察署調八十六年度偵字第五八五四號侵佔案件
    刑事偵查卷及本院八十六年度易字第四三三六號、台灣高等法院八十六年度上易
    字第八三二三號刑事卷宗。
    理      由
一、本件被上訴人未於言詞辯論期日到場，核無民事訴訟法第三百八十五條所列各款
    之情形，爰依上訴人聲請，由其一造辯論而為判決。
二、本件被上訴人起訴主張：其自八十五年七月一日起受僱於上訴人，迄八十六年一
    月底離職，然上訴人尚未給付其八十六年一月份之薪資三萬二千元及上訴人允諾
    給付被上訴人之年終獎金六千元，因本於僱傭法律關係，請求命上訴人給付三萬
    八千元，及自八十六年二月五日起至清償日止，按年息百分之五計算利息之判決
    （其中八十六年一月三十一日薪資及年終獎金六千元部分，經原審判決駁回，未
    據被上訴人聲明不服，已告確定）。上訴人則以被上訴人於八十六年一月份之薪
    資，因與王金陵換班，自全天班更換為半天班，每月薪資亦自三萬二千元更換為
    二萬四千元，而被上訴人於八十六年一月份，計有一月八日至十一日請假四日，
    依規定下午班之上班時間，係自下午二時至十時，惟被上訴人於同年月三十日僅
    上班至下午六、七時即未再至診所上班，亦應扣除上開請假日數之薪資等語，資
    為抗辯。
三、經查：被上訴人自八十五年七月一日起受僱於上訴人開設之冠亞牙科診所擔任護
    士工作，迄八十六年一月三十日離職日，上訴人尚未給付被上訴人八十六年一月
    份之薪資等情，有行政院勞工委員會函、台北市政府勞工局函，並經本院依職權
    向台灣台北地方法院檢察署調閱八十六年度偵字第五八五四號侵佔案件刑事偵查
    卷及本院八十六年度易字第四三三六號、台灣高等法院八十六年度上易字第八三
    二三號刑事卷宗可憑，且經證人王金陵於原審審理時到庭結證屬實（見原審八十
    七年四月二十三日言詞辯論筆錄），兩造就此部分亦不爭執，堪信此部分之事實
    為真正。茲兩造爭執之重點在於：被上訴人於八十六年一月份之薪資係三萬二千
    元或二萬四千元？被上訴人於八十六年一月八日至十一日是否有請假？被上訴人
    於八十六年一月三十日當天係工作至下午六、七時或下午十時？爰分別論述如后
    ：
（一）上訴人固主張被上訴人於八十六年一月份之薪資，因與王金陵換班，自全天班
      更換為半天班，每月薪資亦自三萬二千元更換為二萬四千元等語，惟據證人王
      金陵於原審審理時結證稱：「她（被上訴人）上班時段沒有與我換時段過」等
      語（見原審八十七年四月二十三日言詞辯論筆錄），又經本院於八十七年九月
      七日準備程序時當庭播放證人王金陵於上開期日之證詞，核與當日筆錄之記載
      相符，上訴人對證人王金陵之證詞經本院播放錄音帶後亦認與原審筆錄之記載
      相符，此有本院該日之言詞辯論筆錄可憑，是證人王金陵未於八十六年一月
      份與被上訴人換班，堪認被上訴人於該月份之上班時段仍係全天班無疑。
（二）上訴人復主張被上訴人於八十六年一月份，計有一月八日至十一日請假四日，
      且於同年月三十日僅上班至下午六、七時即未再至診所上班等語，並提出上訴
      人所開設冠亞牙科診所於八十五年十月十七日至八十六年二月十五日之看診記
      錄簿為證，依該記錄簿所示於八十六年一月八日至同年月十一日固有「文君請
      假」之字樣，上訴人並主張該字樣係證人王金陵所載，然亦無法自證人王金陵
      之證言獲得證實，自難僅憑該記錄簿上所示之字樣，即為有利於上訴人之認定
      ，又被上訴人係上班至八十六年一月三十日始離職，亦經上訴人於原審審理時
      自認在卷（見原審八十七年四月二十三日言詞辯論筆錄），依民事訴訟法第二
      百七十七條規定：「當事人主張有利於己之事實者，就其事實有舉證之責任。
      」，主張法律關係存在之當事人，僅須就該法律關係發生所須具備之特別要件
      ，負舉證之責任，至於他造主張有利於己之事實（變更或消滅之特別要件），
      則應由他造舉證證明，最高法院四十八年台上字第八八七號亦著有判例，本件
      上訴人之前揭主張，為主張有利於己之事實，自應就該變更或消滅之特別要件
      ，負舉證之責，上訴人就此部分無法舉證以實其說，自難採信。
四、綜上所述，本件被上訴人主張依僱傭之法律關係請求上訴人給付八十六年一月一
    日至同年月三十日止之薪資計三萬零九百六十八元（32000×30/31）（元以下四
    捨五入）及自八十六年二月六日（發薪日為次月五日）起至清償日止，按年息百
    分之五計算之利息，為有理由，應予准許。（八十六年一月三十一日薪資及年終
    獎金六千元部分，經原審判決駁回，未據被上訴人聲明不服，已告確定）。是原
    審判命上訴人給付上揭數額並為假執行之宣告，於法並無違誤。上訴意旨指摘原
    判決不當，求予廢棄改判，為無理由，應予駁回其上訴。
五、因本件事證已臻明確，兩造其餘主張、陳述及所提之證據，均與判決結果不生影
    響，爰毋庸再予審酌，附此敘明。
六、據上論結，本件上訴為無理由，依民事訴訟法第四百六十三條、第三百八十五條
    第一項前段、第四百三十六條之一第三項、第四百四十九條第一項、第七十八條
    ，判決如主文。
中      華      民      國    八十九    年      七      月    二十八    日
                              勞工法庭審判長法      官  陳邦豪
                                            法      官  詹文馨
                                            法      官  張明輝
右為正本係照原本作成
本件不得上訴
中      華      民      國    八十九    年      七      月    二十八    日
                                            法院書記官  高秋芬


司法院資訊處製作；財團法人民間司法改革基金會備份。
